臺灣高等法院臺中分院刑事裁定　
111年度聲字第216號
聲  請  人  臺灣高等檢察署臺中檢察分署檢察官     
受  刑  人  林明宗



上列聲請人因受刑人數罪併罰有二裁判以上，聲請定其應執行之
刑（聲請案號：111年度執聲字第78號），本院裁定如下：
    主  文
林明宗因犯如附表所示各罪所處之刑，有期徒刑部分應執行有期
徒刑玖年。
    理  由
一、聲請意旨略以：受刑人林明宗因違反槍砲彈藥刀械管制條例
    等數罪，先後經判決確定如附表所示，應依刑法第53條、第
    51條第5款規定，就有期徒刑部分，定其應執行之刑，爰依
    刑事訴訟法第477條第1項聲請裁定等語。
二、按裁判確定前犯數罪者，併合處罰之；又數罪併罰，有二裁
     判以上者，依刑法第51條規定，定其應執行之刑；而數罪
    併 罰，分別宣告其罪之刑，宣告多數有期徒刑者，於各刑
    中之 最長期以上，各刑合併之刑期以下，定其刑期，但不
    得逾30 年，刑法第50條第1項前段、第53條、第51條第5款
    分別定 有明文。按數罪併罰之定應執行之刑，係出於刑罰
    經濟與責罰相當之考量，並非予以犯罪行為人或受刑人不當
    之利益，為一種特別的量刑過程，相較於刑法第57條所定科
    刑時應審酌之事項係對一般犯罪行為之裁量，為定應執行刑
    之宣告，乃對犯罪行為人本身及所犯各罪之總檢視，除應考
    量行為人所犯數罪反應出之人格特性，並應權衡審酌行為人
    之責任與整體刑法目的及相關刑事政策，在量刑權之法律拘
    束性原則下，依刑法第51條第5款之規定，採限制加重原則
    ，以宣告各刑中之最長期為下限，各刑合併之刑期為上限，
    但最長不得逾30年，資為量刑自由裁量權之外部性界限，並
    應受法秩序理念規範之比例原則、平等原則、責罰相當原則
    、重複評價禁止原則等自由裁量權之內部抽象價值要求界限
    之支配，以使輕重得宜，罰當其責，俾符合法律授與裁量權
    之目的，以區別數罪併罰與單純數罪之不同，兼顧刑罰衡平
    原則（最高法院100年度台抗字第440號裁定意旨參照）。又
    酌定執行刑，審酌各罪間關係時，宜綜合考量數罪侵害法益
    之異同、對侵害法益之加重效應及時間、空間之密接程度，
    各罪間之獨立程度較高者，宜酌定較高之執行刑，但仍宜注
    意維持輕重罪間刑罰體系之平衡。行為人所犯數罪係侵害不
    可替代性或不可回復性之個人法益者，宜酌定較高之執行刑
    。民國107年8月7日司法院院台廳刑一字第1070021860號函
    訂定並自即日生效之「刑事案件量刑及定執行刑參考要點」
    第24、25點規定可供參考。再者，刑事訴訟法第370條第2項
    、第3項，已針對第二審上訴案件之定應執行之刑，明定有
    不利益變更禁止原則之適用。而分屬不同案件之數罪併罰，
    倘數裁判宣告數罪之刑，曾經分別定其執行刑，其後再依數
    罪併罰規定合併定其應執行刑，或一裁判宣告數罪之刑，曾
    經定其執行刑，再與其他裁判宣告之刑定其執行刑時，法理
    上均應同受此原則之拘束。亦即，上述另定之執行刑，其裁
    量所定之刑期，不得較重於原定執行刑之總和或原定執行刑
    加計宣告刑之總和。
三、經查，受刑人林明宗所犯如附表所示違反毒品危害防制條例
    等數罪，各處如附表所示之刑，均經確定在案；其中附表編
    號1至4所示4罪，曾經臺灣臺中地方法院以109年度訴字第15
    27號判決判處罪刑，上訴後，經本院以110年度上訴字第371
    號判決，就附表編號1、2所示之罪撤銷改判，附表編號3、4
    所示之罪上訴駁回，並就附表編號1-4所示各罪有期徒刑部
    分定應執行有期徒刑4年6月確定，有各該判決書及臺灣高等
    法院被告前案紀錄表在卷可稽，茲據檢察官聲請定應執行刑
    ，本院審核認其聲請為正當。本院於民國111年1月26日訊問
    受刑人，予其陳述對本案定應執行刑之意見後，審酌受刑人
    所犯如附表所示各罪分別為栽種大麻（附表編號1、2）、非
    法持有改造槍枝（附表編號3）、持有第二級毒品（附表編
    號4）、非法販賣改造槍枝（附表編號5）等不同犯罪態樣，
    毒品部分犯罪時間係自109年2月至4月間，持有改造槍枝、
    販賣改造槍枝行為係介於108年1月至109年4月前，兩者有部
    分時間重疊，附表編號1、2、4所示毒品相關犯罪，足以戕
    害人之身體健康，破壞社會秩序，影響國家健全發展；附表
    編號3、5所示非法持有、販賣改造槍枝罪部分，則對於他人
    身體、生命已產生直接或間接危險，亦對社會治安秩序危害
    甚鉅；且參諸各罪依其犯罪情節所量定之刑，及前揭所述之
    比例原則、責罰相當原則等自由裁量權之內部性界限等情，
    合併定其應執行之刑如主文所示。
四、據上論斷，應依刑事訴訟法第477條第1項、刑法第53條、 
    第51條第5款，裁定如主文。
中　　華　　民　　國　　111 　年　　1 　　月　　28　　日
            刑事第十庭     審判長法　官   陳  宏  卿
                                 法　官   簡  芳  潔
                                 法　官   林  美  玲
以上正本證明與原本無異。
如不服本裁定，應於收受送達後5日內向本院提出抗告書狀（須
附繕本）。因疫情而遲誤不變期間，得向法院聲請回復原狀。

                                 書記官   趙  郁  涵
　　　　　　　　　　　　　　　　 
中　　華　　民　　國　　111 　年　　1 　　月　　28　　日
　　　　　附表：受刑人林明宗定應執行刑案件一覽表 
編      號  1 2 3 罪      名  毒品危害防制條例 （栽種大麻） 毒品危害防制條例 （栽種大麻） 槍砲彈藥刀械管制條例 （非法持有改造槍枝） 宣  告  刑  有期徒刑1年6月 有期徒刑1年6月 有期徒刑3年10月，併科罰金新臺幣50,000元 犯 罪 日 期  109年2月間某日 109年4月17日 108年1月間至109年4月23日 偵 查 機 關 年 度 案 號  臺中地檢109年度偵字第12890、21092號、109年度毒偵字第1378號 臺中地檢109年度偵字第12890、21092號、109年度毒偵字第1378號 臺中地檢109年度偵字第12890、21092號、109年度毒偵字第1378號 最後 事實審 法院 中高分院 中高分院 中高分院  案號 110年度上訴字第371號 110年度上訴字第371號 110年度上訴字第371號  判決 日期 110年5月6日 110年5月6日 110年5月6日 確定 判決 法院 中高分院 中高分院 中高分院  案號 110年度上訴字第371號 110年度上訴字第371號 110年度上訴字第371號  判決確定日期  110年5月31日  110年5月31日   110年5月31日  是否為得易科罰金、易服社會勞動之案件  不得易科罰金 不得易服社會勞動 不得易科罰金 不得易服社會勞動 不得易科罰金 不得易服社會勞動 備       註  臺中地檢110年度執字第7657號 臺中地檢110年度執字第7657號 臺中地檢110年度執字第7657號   編號1-4曾定應執行有期徒刑4年6月   

編      號  4 5 本欄空白 罪      名  毒品危害防制條例 （持有第二級毒品） 槍砲彈藥刀械管制條例 （非法販賣改造槍枝）  宣  告  刑  有期徒刑7月 有期徒刑5年8月，併科罰金新臺幣50,000元  犯 罪 日 期  109年4月間某日 108年11月間某日至108年12月4日前  偵 查 機 關 年 度 案 號  臺中地檢109年度偵字第12890、21092號、109年度毒偵字第1378號 臺中地檢109年度偵字第20410號  最後 事實審 法院 中高分院 中高分院   案號 110年度上訴字第371號 110年度上訴字第1448號   判決 日期 110年5月6日 110年10月21日  確定 判決 法院 中高分院 中高分院   案號 110年度上訴字第371號 110年度上訴字第1448號   判決確定日期  110年5月31日  110年11月15日    是否為得易科罰金、易服社會勞動之案件  不得易科罰金 不得易服社會勞動 不得易科罰金 不得易服社會勞動  備       註  臺中地檢110年度執字第7657號 臺中地檢111年度執字第770號    編號1-4曾定應執行有期徒刑4年6月